# 紧急求助，陈版主，土地评估增值对外投资企业所得税的问题

提问人：ytsmc1111 时间：2010-07-27 14:34:07
集团公司用一块土地进行评估，评估发生增值，按照评估后价值，对其子公司（合资企业）进行增资，请问集团土地增资行为是否需要交纳企业所得税？是在发生股权投资增资时交纳，还是在将来集团处置有关股权时交纳？如果将来集团公司向子公司的另一方股东（外方）转让集团持有的对该子公司的一部分股权，集团应该怎样计算应该缴纳的企业所得税？集团所转让该部分股权的成本如何确定？是按照集团的长期股权投资的初始投资成本（增资以后投资成本乘以转让股权比例）吗？还是需要考虑该子公司的净资产总额乘以转让股权比例作为股权转让成本？请给详细解答一下，谢谢！！

回答人：chenyiwei
回复 楼主 ytsmc1111 的帖子鉴于 59 号文的复杂性，建议到税务业务探讨版面发帖咨询一下，谢谢。